【裁判字號】    90,易,2399
【裁判日期】    900730
【裁判案由】    詐欺
【裁判全文】
臺灣高雄地方法院刑事判決                          九十年度易字第二三九九號
    公  訴  人  臺灣高雄地方法院檢察署檢察官
    被      告  乙○○
右列被告因詐欺案件，經檢察官提起公訴（八十九年度偵字第二七一二一號），本院
判決如左：
    主  文
乙○○意圖為自己不法之所有，以詐術使人將本人之物交付，處拘役參拾日，如易科
罰金以參佰元折算壹日。
    事  實
一、乙○○有妨害風化、詐欺前科，素行不佳。明知其經濟狀況不佳，並無支付能力
    ，竟意圖為自己不法之所有，於民國八十九年三月二十一日，與甲○○○所經營
    位於高雄市三民區○○○路二二五號之富都機車行訂立契約，佯稱願以附條件買
    賣分期付款之方式，購買車牌號碼ＷＷＭ－一四０號輕型機車一部，並約定總價
    金新台幣（下同）三萬二千一百元，扣除頭期款三千元，價金二萬九千一百元約
    定分九期給付（每月一期），第一期至第三期每期付款四千三百元，第四期至第
    六期每期付款三千三百元，第七期至第九期每期付款二千一百元，且約定標的物
    所有權仍屬於出賣人所有，買受人僅得占有使用，價款若未依約繳納，出賣人有
    權收回機車等語，致甲○○○不疑有他而陷於錯誤，而在同日於上址將上開機車
    交付予乙○○。詎乙○○在交付頭期款三千元並取得前述標的物機車後，即將該
    機車遷移藏匿不知去向，該機車之分期付款亦分文未繳，尚欠價款二萬九千一百
    元，致出賣人甲○○○追索無著受有損害，甲○○○至此始知受騙。
二、案經甲○○○訴請臺灣高雄地方法院檢察署檢察官偵查起訴。
    理  由
一、訊據被告乙○○固坦承有於右揭時地，向告訴人分期付款購買機車，僅付頭期款
    後，未再按期繳納其餘分期款項，而尚欠價款二萬九千一百元之事實，惟矢口否
    認有何犯行，辯稱：我有付款三期，我當時叫我女兒自己出錢去付，車我女兒騎
    走，我不知在何處，錢我沒有能力還云云。惟查，右揭事實，業據告訴人之代理
    人丙○○分別於偵訊及本院審理時到院指述明確，並有附條件買賣合約書及本票
    影本九紙在卷可稽，被告雖辯稱好像曾付款三期，時間忘記云云，然其開立之票
    據並未收回任何一張，仍全在告訴人手中，有卷附商業本票九紙在卷足考，其辯
    稱有交過三期分期款云云，自無可信之處；佐以被告於取得機車後，分期價款至
    今分文未繳，並將機車遷移不知去向等情以觀，顯見其在購車之時，即無任何資
    力可供給付購車之款項，其有不法所有之詐欺之犯意，甚為灼然。綜上所述，本
    件事證明確，被告詐欺犯行實堪認定。
二、核被告乙○○所為係犯刑法第三百三十九條第一項之詐欺取財罪。茲審酌被告有
    不良前科，有台灣高雄地方法院檢察署刑案註記記錄表在卷為憑，犯後不思悔過
    ，一味飾詞諉過，然詐得之機車價值不高，迄今尚未與告訴人達成和解，亦未清
    償所積欠之款項，及犯罪所生之危害，犯後仍飾詞否認等一切情狀，爰量處如主
    文所示之刑。又被告行為後刑法第四十一條已於九十年一月十日經公布修正為刑
    法第四十一條第一項，並於同年月十二日生效，得易科罰金之要件，由原來犯最
    重本刑三年以下有期徒刑之罪，而受六個月以下徒刑或拘役之宣告，修改為最重
    本刑五年以下，而受六個月以下徒刑或拘役之宣告，比較新舊法結果，應以新法
    對被告有利，自應依刑法第二條第一項前段之規定，適用裁判時之新修正刑法第
    四十一條第一項之規定，併諭知易科罰金之折算標準，以資懲儆。
據上論斷，應依刑事訴訟法第二百九十九條第一項前段，刑法第二條第一項前段、第
三百三十九條第一項、修正後第四十一條第一項，罰金罰鍰提高標準條例第一條前段
、第二條，判決如主文。
本案經檢察官王啟明到庭執行職務。
中    華    民    國      九十      年       七      月       三十      日
                                    臺灣高雄地方法院刑事第三庭
                                        法  官  簡  志  瑩
右正本證明與原本無異。
如不服本判決，應於判決送達後十日內，向本院提出上訴狀。
                                        書記官  林  宜  正
中    華    民    國      九十      年       七      月      三十一     日
附錄論罪科刑法條：
刑法第三百三十九條第一項：
意圖為自己或第三人不法之所有，以詐術使人將本人或第三人之物交付者，處五年以
下有期徒刑、拘役或科或併科一千元以下罰金。


司法院資訊處製作；財團法人民間司法改革基金會備份。
